# 请教陈版主关于非经常性损益的问题

提问人：辉哥 2017 时间：2018-02-06 19:04:15
请问陈版主，远期外汇合约产生的公允价值变动损益和投资收益是否属于非经常性损益，如果属于应该披露在哪一类中？ （ 14 ）除同公司正常经营业务相关的有效套期保值业务外，持有交易性金融资产、交易性金融负债产生的公允价值变动损益，以及处置交易性金融资产、交易性金融负债和可供出售金融资产取得的投资收益 还是（21)其他符合非经常性损益定义的损益项目

回答人：chenyiwei
1 、应列入“（ 14 ）除同公司正常经营业务相关的有效套期保值业务外，持有交易性金融资产、交易性金融负债产生的公允价值变动损益，以及处置交易性金融资产、交易性金融负债和可供出售金融资产取得的投资收益”， 2 、远期外汇合约期末确认的公允价值变动损益在结算前不计入应纳税所得额，所以应进行纳税调整，相应确认递延所得税资产或负债。该暂时性差异在交割时转回。

提问人：辉哥 2017 时间：2018-02-07 18:34:00
还有个问题，企业取得的银行理财产品投资收益应该列在非经常性损益哪个科目？

回答人：chenyiwei
委托他人理财收益。